臺灣新竹地方法院民事裁定  
110年度家繼簡字第22號
上  訴  人  彭珮朕  
上列上訴人與被上訴人彭寶鴻等人間請求塗銷土地所有權移轉登
記事件，上訴人對於中華民國111年3月10日本院110年度家繼簡
字第22號判決提起上訴，本院裁定如下：
    主    文
上訴人應於收受本裁定正本之日起七日內，補繳第一審裁判費新
臺幣壹佰壹拾元，及第二審裁判費新臺幣叁仟玖佰柒拾伍元，逾
期不補正，即駁回上訴。
    理    由
一、按家事訴訟事件，除本法別有規定者外，準用民事訴訟法之
    規定；家事訴訟事件應準用民事訴訟法之規定繳費，家事事
    件法第51條、家事事件審理細則第41條第1項分別定有明文
    。再按向第二審法院上訴，依民事訴訟法第77條之13、第77
    條之14規定，加徵裁判費10分之5，民事訴訟法第77條之16
    第1項定有明文。又原告之訴，有起訴不合程式或不備其他
    要件者，法院應以裁定駁回之。但其情形可以補正者，審判
    長應定期間先命補正;上訴不合程式或有其他不合法之情形
    而可以補正者，原第一審法院應定期間命其補正，如不於期
    間內補正，應以裁定駁回之，有民事訴訟法第249條第1項第
    6款、第441條第1項第3款及第442條第2項規定可資參照。
二、經查，上訴人主張被繼承人即兩造之父彭峯裕去世後，所遺
    座落於新竹縣○○鎮○○段○○○段00○000地號土地及其上799建號
    建物即門牌號碼新竹縣○○鎮○○街00號（下合稱系爭房地）應
    由訴外人即兩造之母彭余香妹繼承，竟由被上訴人等人辦理
    公同共有繼承登記，故起訴請求塗銷登記重新協議等語，是
    上訴人請求塗銷系爭房地之繼承登記，應按系爭房地之價額
    並依其應繼分之比例，計算其訴訟標的之價額，而系爭房地
    之價額為新臺幣（下同）171萬1,200元（計算式見附表），
    上訴人應繼分為7分之1，故本件第一審訴訟標的價額為24萬
    4,457元（0000000/7=244457，小數點以下四捨五入），應
    徵第一審裁判費為2,650元、第二審裁判費3,975元。惟上訴
    人於第一審起訴僅繳納裁判費2,540元，應補繳110元；上訴
    人提起第二審上訴則未繳納第二審裁判費，應補繳第二審裁
    判費3,975元。限上訴人於收受本裁定送達7日內補繳，逾期
    未繳，即駁回上訴。
三、裁定如主文。
中　　華　　民　　國　　111 　年　　3 　　月　　30　　日
               家事法庭  法      官  許翠玲
以上正本係照原本作成。
如對本裁定關於核定訴訟標的價額部分抗告，應於裁定送達後10
 日內向本院提出抗告狀，並繳納抗告費新臺幣1000 元；關於命
補繳裁判費部分，不得抗告。
中　　華　　民　　國　　111 　年　　3 　　月　　30　　日
                         書  記  官  邱文彬　
附表：　　　　　　　　　　　　 
編號 不動產標示 權利範圍 價額（依彭峯裕遺產稅免稅證明書核定價額欄所載、土地登記第一類謄本所載公告土地現值為準；均為新臺幣） 1 新竹縣○○鎮○○段○○○段00○000地號土地 全 1,646,900元 2 新竹縣○○鎮○○段○○○段000○號建物（門牌號碼新竹縣○○鎮○○街00號） 全 64,300元 合計：1,711,200元